臺灣高等法院臺中分院刑事裁定
110年度抗字第1221號
抗  告  人  
即  受刑人  劉育愷


上列抗告人即受刑人因聲請撤銷緩刑案件，不服臺灣臺中地方法
院中華民國110年9月17日所為撤銷緩刑之裁定（110年度撤緩字
第142號；聲請案號：臺灣臺中地方檢察署110年度執助字第1542
號、110年度執聲字第2266號），提起抗告，本院裁定如下：
    主  文
抗告駁回。
    理  由
一、抗告人即受刑人劉育愷（下稱抗告人）抗告意旨略以：㈠抗
    告人所犯前後二案為同一事實之案件，並不符合緩刑期前故
    意犯他罪之情形。臺灣高等法院109年度訴字第961號判決（
    即緩刑宣告案件），乃抗告人於107年10月間起至108年4月
    間，因涉入「Abbot林」、「吳○志」之詐欺集團案件而遭論
    罪科刑，而臺灣高等法院109年度上訴字第3041號判決（即
    後案），為抗告人涉入「吳經理」之詐欺集團，被害人遭詐
    騙之時間為108年4月17日，係在上開緩刑案件警方拘提查獲
    抗告人（即108年4月24日）前，且抗告人於上開緩刑案件審
    理過程已將全部之事實詳盡交代，並無另犯他罪之情形，抗
    告人所涉犯與「吳經理」相關之詐欺案件，應由被告住所地
    以相牽連案件合併審理方屬適法。㈡抗告人係因司法機關事
    務分配導致偵辦、審理程序進度不一，而有多份同一事實、
    僅被害人不同之刑事判決，如撤銷緩刑，實與撤銷緩刑之目
    的係考量受刑人有無改過遷善之情無關，故原裁定撤銷緩刑
    ，難認符合立法目的，請撤銷原裁定等語。
二、按受緩刑之宣告，於緩刑前因故意犯他罪，而在緩刑期內受
     逾6月有期徒刑之宣告確定，撤銷其宣告；前項撤銷之聲請
    ，於判決確定後6月以內為之，刑法第75條第1項第2款、第2
    項分別定有明文。而刑法第75條之1第1項則規定被告受緩刑
    宣告後，除有該項所規定之4款法定事由外，尚須以「足認
    原宣告之緩刑難收其預期效果，而有執行刑罰之必要者」，
    法院始「得」依職權裁量撤銷之，其立法意旨，僅於刑法第
    75條之1第1項各款所列得撤銷緩刑之情形，法官始得依職權
    本於合目的性之裁量，妥適審酌被告所犯前後數罪間，關於
    法益侵害之性質、再犯之原因、違反法規範之情節是否重大
    、被告主觀犯意所顯現之惡性及其反社會性等情，是否已使
    前案原為促使惡性輕微之被告或偶發犯、初犯改過自新而宣
    告之緩刑，已難收其預期之效果，而確有執行刑罰之必要。
    由上開規定可知，刑法第75條第1項所定2款之要件一經具備
    ，法院即毋庸再行審酌其他情狀，應逕予撤銷緩刑，此與刑
    法第75條之1第1項規定採裁量撤銷主義，賦予法院撤銷緩刑
    宣告與否之權限不同。
三、經查：
  ㈠抗告人因犯三人以上共同詐欺取財案件，經臺灣高等法院以1
    09年度上訴字第961號判決判處有期徒刑1年1月（3次）、1
    年2月，應執行有期徒刑1年6月，緩刑3年（緩刑期間為110
    年3月24日至113年3月23日），並於110年3月24日經最高法
    院以110年度台上字第2298號判決駁回上訴確定（即緩刑宣
    告案件，下稱本案）；另於本案受緩刑宣告前之108年4月17
    日，因故意犯加重詐欺案件，經臺灣高等法院以109年度上
    訴字第3041號判決判處有期徒刑1年，並於上開緩刑期間內
    之110年5月19日，經最高法院以110年度台上字第3394號判
    決駁回上訴確定（下稱後案）等情，有各該判決書及臺灣高
    等法院被告前案紀錄表在卷可參。是抗告人確有於本案緩刑
    前，因故意犯他罪，而在本案緩刑期內受逾6月有期徒刑之
    宣告確定，且臺灣臺中地方檢察署（下稱臺中地檢署）檢察
    官係於110年9月6日（即於後案判決確定後6月內），向原審
    法院聲請撤銷上開緩刑之宣告，此有臺中地檢署110年9月6
    日中檢謀乙110執助1542字第1109086566號函上之收文戳章
    （原審撤緩卷第5頁）在卷可憑，依前開說明，核與刑法第7
    5條第1項第2款規定之要件相符，構成應撤銷緩刑之事由，
    法院即應予撤銷緩刑。
  ㈡抗告人雖執前開情詞抗告，惟查：
  ⒈按加重詐欺取財罪，係侵害個人財產法益之犯罪，其罪數計
    算，依一般社會通念，應以被害人數、被害次數之多寡，決
    定其犯罪之罪數。又「同一案件」係指所訴兩案之被告相同
    ，被訴之犯罪事實亦屬同一者而言。然查上開後案與本案（
    即緩刑宣告案件）之被害人不同，且犯罪時間、地點亦均迥
    異，顯非同一事實，亦非一行為同時侵害數財產法益，與刑
    法第55條前段之想像競合犯規定不符，並無事實上或裁判上
    一罪關係，非同一案件，無應合併管轄、合併審判之情形，
    此部分抗告意旨，容有誤會，尚非可採。
  ⒉又刑法第75條第1項所定2款之要件一經具備，法院即毋庸再
    行審酌其他情狀，應逕予撤銷緩刑，此與刑法第75條之1第1
    項規定採裁量撤銷主義，賦予法院撤銷緩刑宣告與否之權限
    不同，有如前述。查抗告人於本案緩刑前確有因故意犯他罪
    ，而在緩刑期內受逾6月有期徒刑之宣告確定，已符合刑法
    第75條第1項第2款所定「應撤銷緩刑」之要件，檢察官於法
    定期間內（即後案判決確定後6月內）聲請撤銷緩刑，法院
    並無裁量餘地，依法即應撤銷緩刑，此與抗告人是否與有改
    過遷善之意無涉，是此部分抗告意旨，亦非可採。
四、綜上所述，原裁定認檢察官之聲請符合刑法第75條第1項第2
    款之規定，依法撤銷抗告人之緩刑宣告，已詳敘所憑認定之
    理由，經核並無不合。抗告人仍執前詞，提起抗告，指摘原
    裁定不當，為無理由，應予駁回。
據上論斷，應依刑事訴訟法第412條，裁定如主文。
中　　華　　民　　國　　110 　年　　10　　月　　18　　日
                  刑事第四庭    審判長法　官  蔡名曜
                                      法　官  邱鼎文
                                      法　官  黃玉琪
以上正本證明與原本無異。
不得再抗告。
                                      書記官  林姿妤

中　　華　　民　　國　　110 　年　　10　　月　　18　　日